【裁判字號】    99,交易,253
【裁判日期】    991223
【裁判案由】    公共危險
【裁判全文】
臺灣苗栗地方法院刑事判決             99年度交易字第253號
公  訴  人  臺灣苗栗地方法院檢察署檢察官
被      告  柳漢忠
上列被告因公共危險案件，經檢察官提起公訴（99年度偵字第54
21號），本院裁定改依簡式審判程序審理，判決如下：
    主  文
柳漢忠犯不能安全駕駛動力交通工具罪，累犯，處有期徒刑陸月
，如易科罰金，以新臺幣壹仟元折算壹日。
    事  實
一、柳漢忠前於民國96年間因公共危險案件，經臺灣桃園地方法
    院以96年度桃交簡字第2907號判決判處有期徒刑6 月確定，
    於97年3 月29日入監執行，復於97年10月14日因徒刑執行完
    畢出監。
二、詎其猶未悔改，復於99年9 月27日晚上8 時至同月28日凌晨
    零時許，在桃園縣大溪鎮○○街54巷2 弄15號住處內，飲用
    啤酒6 瓶後，在其控制力及注意力均已達不能安全駕駛動力
    交通工具之情形下，仍於同年月28日上午6 時許，駕駛車牌
    號碼為HE－7025號之自用小客車，自其上開住處出發，由北
    往南方向沿國道一號高速公路行駛，欲前往臺中縣后里鄉工
    作地點的宿舍。嗣於99年9 月28日上午6 時45分許，行經該
    高速公路117 公里700 公尺南向處（位於苗栗縣造橋鄉境）
    時，因車行異常，為巡邏員警攔檢後發現酒味濃厚，疑有飲
    酒，經測試其呼氣中酒精濃度含量達每公升0.84毫克而查獲
    。
三、案經內政部警政署國道公路警察局第二警察隊報請臺灣苗栗
    地方法院檢察署檢察官偵查起訴。
    理  由
一、本件被告柳漢忠犯係死刑、無期徒刑、最輕本刑為3 年以上
    有期徒刑以外之罪，其於本院準備程序中就前揭被訴事實為
    有罪之陳述，經告知簡式審判程序之旨，並聽取其與公訴人
    之意見後，本院認無不得或不宜改依簡式審判程序進行之處
    ，爰依刑事訴訟法第273 條之1 第1 項、第284 條之1 ，裁
    定依簡式審判程序審理；又簡式審判程序之證據調查，依刑
    事訴訟法第273 條之2 規定，不受同法第159 條第1 項審判
    外陳述排除之限制，再被告對於卷內之各項證據，亦不爭執
    證據能力，故卷內所列之各項證據，自得作為證據，合先敘
    明。
二、上揭事實，業據被告於警訊、偵查及本院審理時坦承不諱，
    且有內政部警政署國道公路警察局第二警察隊報告書、職務
    報告、酒精測定表、汽車駕駛人酒後生理協調平衡檢測紀錄
    表、刑法第一百八十五條之三案件測試觀察紀錄表、內政部
    警政署國道公路警察局舉發違反道路交通管理事件通知單各
    1 份為證；是被告上開自白，顯與事證相符，自堪信實。又
    按酒精對人體所生影響，於吐氣中酒精濃度達每公升0.25毫
    克時，即已輕微中毒，而有輕度協調功能降低，是依道路交
    通安全規則第114 條第2 款規定，汽車駕駛人飲酒後，吐氣
    中所含酒精濃度逾每公升0.25毫克者，即不得駕車；若進而
    其濃度達每公升0.55毫克、0.75毫克、0.85毫克以上者，肇
    事率猶依序達一般正常人10倍、25倍、50倍之譜，此觀卷附
    臺灣高等法院88年10月26日院賓文廉字第13407 號致所屬
    各級法院函檢附法務部88年10月1 日法檢字第3641號函暨
    附件研究報告及中央警察大學蔡中志教授製作之「酒精濃度
    與肇事率之關係表」自明。被告為前揭駕駛行為後，不僅經
    測得其呼氣測試酒精濃度值為0.84ｍｇ／Ｌ，為超過前述肇
    事率為一般正常人25倍之標準，危險極高，合先敘明。
三、核被告所為，係犯刑法第185 條之3 不能安全駕駛動力交通
    工具罪。查被告有事實欄所載論罪科刑執行之情形，此有臺
    灣苗栗地方法院檢察署刑案資料查註紀錄表及臺灣高等法院
    被告前案紀錄表各1 份在卷可查，其受有期徒刑執行完畢後
    ，5 年之內故意再犯有期徒刑以上刑之本罪，為累犯，應依
    刑法第47條第1 項規定加重其刑。爰審酌被告之年齡、品行
    、智識能力、犯罪所生之損害、其犯罪之手段、過程，對於
    公共安全造成危害之程度，其為66年8 月17日出生、教育程
    度國小畢業，目前從事蓋鐵皮屋工作，有警詢年籍資料在卷
    可按；又被告犯罪時測得其呼氣測試酒精濃度值為0.84ｍｇ
    ／Ｌ，所駕動力交通工具為自用小客車，行駛地區為有高速
    行駛之高速公路，對於法益產生危險之程度非輕，惟兼念及
    其尚未因此犯行而衍生交通事故，並未造成他人受有損害，
    且其犯後始終坦承犯行、態度良好等一切情況，量處如主文
    所示之刑；又審酌其年齡、職業、收入、社會地位等節，並
    諭知易科罰金之折算標準，以資儆懲。
據上論斷，應依刑事訴訟法第273 條之1 第1 項、第299 條第1
項前段，刑法第185 條之3 、第47條第1 項、第41條第1 項前段
，判決如主文。
本案經檢察官林俊杰到庭執行職務。
中    華    民    國    99    年    12    月    23    日
                  刑事第三庭  法  官  許蓓雯
以上正本證明與原本無異。
如不服本判決應於收受判決後10日內向本院提出上訴書狀，並應
應敘述具體理由。其未敘述上訴理由者，應於上訴期間屆滿後20
日內向本院補提理由書( 均須按他造當事人之人數附繕本) 「切
勿逕送上級法院」。告訴人或被害人如對本判決不服者，應具備
理由請求檢察官上訴，其上訴期間之計算係以檢察官收受判決正
本之日期為準。
                              書記官  徐一夫
中    華    民    國    99    年    12    月    23    日
本案論罪科刑法條：中華民國刑法第185 條之3
服用毒品、麻醉藥品、酒類或其他相類之物，不能安全駕駛動力
交通工具而駕駛者，處1 年以下有期徒刑、拘役或科或併科15萬
元以下罰金。

司法院資訊處製作；財團法人民間司法改革基金會備份。
